# 关于权益法转成本法、无所有权份额变动的问题

提问人：查顺 时间：2022-01-18 23:42:43
A公司持有B公司46%的股权， 2020 年按照权益法进行了账务处理，并在A公司单体报表中按比例确认了损益调整。
确认后为：A公司对B公司长投-初始成本 100 万，长投-损益调整-15万
（A、B均未非上市公司）
情况1:2020年成立B公司的时候，公司章程里面就约定了，由A公司实际控制B公司，虽然持股比例未达到控股，但是可对B公司的相关活动具有实质性的决定权。 2021 年发现这一点后，决定应该用成本法核算。
问题 1 ：按照情况 1 的条件来看， 2020 年就应该按照成本法核算，但是却按照了权益法，这是属于前期差错？还是属于会计政策变更？站在 2021 年年底，应该如何调整呢？
情况2:2020年按照权益法核算是正确的，但是在 2021 年，通过变更公司章程，直接约定A公司控制B公司。
问题 2 ：在情况 2 的条件下，是否直接按照权益法转成本法进行会计处理即可，如果是的话，由于B公司是非上市公司，那么成本法下，A对B公司的长投成本是 75 万嘛？还是其他的呢？
请陈版及各位大佬不吝赐教！！！！

回答人：chenyiwei
1 、按照情况 1 的条件来看， 2020 年就应该按照成本法核算，但是却按照了权益法，这属于前期差错。
2 、在情况 2 的条件下，直接按照权益法转成本法进行会计处理即可。按权益法核算到取得控制权之日，以该日的权益法下长投账面价值转为成本法下的成本基础。